# 收购方注销购股权是否可以资本化计入长期股权投资

提问人：奔跑城里 时间：2019-01-24 16:11:35
陈版主：
您好！
问题：收购方注销购股权支出是否可以资本化处理？
事项：国内 A 公司在香港收购联交所上市公司甲，甲公司在被收购前对公司高管实施了购股计划，购股计划授予购股人再满足条件后可以按照HK1.1 元/股行使购股权，A公司收购甲公司股权价格为 HK1.8 元/股。
A 公司为了达到绝对控股甲公司，防止股权被稀释，A 公司从
甲公司高管按照 HK0.7（收购价 1.8-认股权价 1.1）元/认股权的价格收购了甲公司高管的认股权，并将其进行注销。
关于收购购股权支出是否可以资本化，存在两种分歧：
1 、认为收购购股权支出是整个收购一揽子交易的一部分，相应的支出可以资本化；
2 、认为购股权就是一项单独的权益工具，A 公司放弃权益工具并注销，相应的支出应予以费用化处理。
请陈版主给与指点，谢谢！

回答人：chenyiwei
该事项应属于一项与企业合并同时完成的收购并结算被购买方权益工具的交易，其本身不是企业合并的一部分，因此相关对价不计入合并成本，而是直接费用化处理。